【裁判字號】    98,審抗,124
【裁判日期】    980518
【裁判案由】    本票裁定
【裁判全文】
臺灣臺北地方法院民事裁定             98年度審抗字第124號
抗  告  人  大有巴士股份有限公司
法定代理人  乙○○
相  對  人  甲○○
                        樓
上列當事人間請求本票裁定事件，抗告人對於民國98年3月17日
本院所為98年度司票字第6411號之裁定提起抗告，本院裁定如下
：
    主  文
抗告駁回。
抗告程序費用新台幣壹仟元由抗告人負擔。
    理  由
一、本件抗告意旨略以：抗告人與相對人間並無是（抗告人誤載
    為事）項債權債務關係存在，相對人並未遵期提示，爰請准
    廢棄原裁定云云。
二、相對人主張：其執有抗告人簽發如附表所示之本票12紙，付
    款地未載，利息未約定，免除作成拒絕證書，詎經相對人於
    到期日經提示均未獲付款，為此聲請原法院裁定准予強制執
    行。
三、按執票人向本票發票人行使追索權時，得聲請法院裁定後強
    制執行，票據法第 123條定有明文。本票執票人，依前開規
    定，聲請法院裁定許可對發票人強制執行，性質上係屬非訟
    事件，此項聲請之裁定及抗告法院之裁定，僅依非訟事件程
    序以審查強制執行許可與否，並無確定實體上法律關係存否
    之效力，如發票人就票據債務之存否有爭執時，應由發票人
    另提起確認之訴，以資解決，此有最高法院57年台抗字第76
    號判例之意旨可資參照。經查，本件抗告人主張當事人間並
    未有債權債務關係存在一事，關係本票債權是否存在之認定
    ，屬實體法上之爭執，依上開說明，非訟程序不得加以審究
    。另按，匯票上雖有免除作成拒絕證書之記載，執票人仍應
    於所定期限內，為承兌或付款之提示，但對於執票人主張未
    為提示者，應負舉證之責，此為票據法第95條所明文，依同
    法第 124條之規定，於本票亦準用之。而本件抗告人僅空言
    主張執票人未為本票之提示，復未依法負舉證之責，則前開
    所稱執票人未經提示票據之主張，已難採信，是抗告人主張
    相對人因逾期未提示而已喪失追索權一節，亦非可採，惟此
    仍不妨抗告人就前開實體爭執及應負舉證責任之事項，得另
    行提起訴訟以資解決之權利。因之，以抗告人並不爭執系爭
    本票之簽發，則原審就系爭本票為形式上審查後為准予強制
    執行之裁定，於法並無不合。從而，本件抗告人之抗告，委
    無理由，應予駁回。
四、據上論結，本件抗告為無理由，爰依非訟事件法第21條第 2
    項、第24條第1項、第46條，民事訴訟法第495條之1第1項、
    第449條第1項、第78條，裁定如主文。
中    華    民    國    98    年    5     月    18    日
                  民事第六庭審判長法  官  劉坤典
                                  法  官  林秀圓
                                  法  官  林麗真
中    華    民    國    98    年    5     月    21    日
                                  書記官  黃士元
以上正本係照原本作成
如不服本裁定，僅得於收受本裁定正本送達後10日內，以適用法
規顯有錯誤為理由並委任律師為訴訟代理人，向本院提出再抗告
狀（須附繕本一份及繳納再抗告裁判費新台幣1,000元），經本
院許可後始可再抗告。


司法院資訊處製作；財團法人民間司法改革基金會備份。
